臺灣雲林地方法院刑事判決
                                      111年度訴字第374號
公  訴  人  臺灣雲林地方檢察署檢察官
被      告  高健勝


            傅毅豪




上列被告因詐欺案件，經檢察官提起公訴（111年度偵字第4222
號）及移送併辦（111年度偵字第5122號），被告於準備程序中
就被訴事實為有罪之陳述，經告知簡式審判程序之旨，並聽取當
事人之意見後，本院合議庭裁定由受命法官獨任進行簡式審判程
序，並判決如下：
    主    文
高健勝、傅毅豪犯如附表二編號1至7「主文及宣告刑」欄所示之
罪，各處如附表二編號1至7「主文及宣告刑」欄所示之刑。應執
行刑均為有期徒刑壹年柒月。未扣案之犯罪所得均為新臺幣壹萬
貳仟伍佰零柒元，分別沒收之，於全部或一部不能沒收或不宜執
行沒收時，均追徵其價額。
　　事實及理由
一、犯罪事實：
    傅毅豪、高健勝於民國110年5月起至遭查獲為止，加入由張
    嘉豪及徐嘉銓（均另案偵辦）共同指揮而具有持續性、牟利
    性及結構性之詐欺車手集團，其分工係由張嘉豪、徐嘉銓以
    通訊軟體「TELEGRAM」作為指揮平台，張嘉豪化名暱稱「色
    狼」、徐嘉銓化名暱稱「姚遠」，分別對傅毅豪、高健勝等
    2人下達取款指示，由高健勝完成提領詐欺贓款犯行後，再
    依照徐嘉銓或張嘉豪之指示，將贓款分層集中由傅毅豪收取
    後，將贓款交付予不詳詐欺集團成員收取。嗣傅毅豪、高健
    勝、張嘉豪、徐嘉銓與前揭詐欺集團成員共同意圖為自己及
    詐欺集團不法之所有，基於加重詐欺取財、一般洗錢之犯意
    聯絡，先由不詳詐欺集團成年成員以附表一所示之「詐欺方
    式」對附表一「告訴人/被害人」欄所示之李如悅等7人施用
    詐術而陷於錯誤，因而於附表一所示之時、地，匯款如附表
    一所示之款項於附表一所示之人頭帳戶後，傅毅豪、高健勝
    即於附表一所示時、地，依附表一「犯罪分工」欄所示之方
    式共犯本件詐欺、洗錢等犯行。嗣經李如悅等7人察覺有異
    ，報警循線查悉上情。
二、認定犯罪事實所憑之證據及理由：
　㈠上開犯罪事實，業據被告高健勝、傅毅豪於警詢、偵訊、本院準備程序及審理時均坦承不諱（警卷第9頁至第13頁、第21頁至第23頁、第7頁至第25頁；偵卷第161頁至167頁；警卷第15頁至第20頁、第25頁至第27頁；偵卷第164頁至第167頁；本院卷第104頁、第113頁至第114頁），核與證人即告訴人李如悅、李羨婷、白純菁、陳珈巡、陳柏瑞、賴潔瑩於警詢之證述（雲警卷第57頁至第60頁；苗警卷第99頁至第102頁；雲警卷第97頁至第100頁；苗警卷第62頁至第65頁；雲警卷第111頁至第114頁；苗警卷第145頁至第148頁；雲警卷第191頁至第193頁、第209頁至第210頁、第221頁至第223頁）、證人即被害人郭籍文於警詢之證述（雲警卷第171頁至第174頁；苗警卷第82頁至第85頁）大致相符，並有戶名陳建杰之潭子郵局帳號00000000000000號帳戶交易明細1份（雲警卷第33頁至第41頁；偵4222卷第137頁；苗警卷第27頁）、戶名朱家富之中國信託銀行帳號000-00000000000號帳戶交易明細1紙份（雲警卷第43頁；偵4222卷第147頁、第149頁）、戶名范姜汶玄之竹東下公館郵局帳號00000000000000號帳戶交易明細1份（雲警卷第45頁至第46頁；偵4222卷第133頁）、提領贓款監視錄影畫面截圖1份（雲警卷第47頁至第54頁）、告訴人李如悅提供之第一銀行存款帳戶查詢擷圖2幀（雲警卷第80頁；苗警卷第130頁）、告訴人李如悅提供之line pay交易詳細資訊擷圖1幀（雲警卷第81頁；苗警卷第131頁）、告訴人李羨婷提供之轉帳交易明細擷圖4幀（雲警卷第102頁至第103頁；苗警卷第67頁至第68頁）、告訴人白純菁提供之中國信託銀行交易明細擷圖1幀（雲警卷第149頁、第187頁）、告訴人陳珈巡提供之台新銀行ATM交易明細照片1幀（警卷第204頁）、戶名朱家富之中國信託銀行帳號000-00000000000000號帳戶之帳戶總覽擷取照片1幀（警卷第204頁）、告訴人陳柏瑞提供之郵政自動櫃員機交易明細表1紙（警卷第212頁、第215頁）、告訴人賴潔瑩之臺幣活存明細擷取照片（警卷第245頁至第249頁）、提領贓款監視錄影畫面截圖1份（苗警卷第33頁至第49頁）、告訴人李羨婷提供之通話紀錄擷圖2幀（警卷第101頁；苗警卷第66頁）、告訴人白純菁提供之中國信託銀行帳號000000000000號帳戶存款存摺封面及內頁影本1份（警卷第153頁至第154頁；苗警卷第191頁至第192頁）、被害人郭籍文提供手機通話紀錄擷取畫面照片1幀（警卷第187頁）、告訴人陳珈巡提供其以臉書帳號Pankuang購買民生堂防脫育髮液擷圖照片1幀（警卷第202頁）、告訴人陳柏瑞提供手機通話紀錄擷取畫面照片2幀（警卷第211頁、第212頁）、帳戶個資檢視1份（警卷第217頁）、告訴人賴潔瑩之手轉出交易通知簡訊照片1幀（警卷第243頁）、戶名范姜汶玄之郵局帳號00000000000000號帳戶客戶歷史交易清單1紙（偵卷第135頁）、戶名陳建杰之郵局帳號00000000000000號帳戶客戶歷史交易清單1紙（偵卷第139頁；苗警卷第29頁至第30頁）、戶名朱家富之中國信託商業銀行帳號000000000000號帳戶存款交易明細1份（偵卷第147頁至第149頁）、車號000-0000號之車號查詢汽車車籍資料1紙（偵4222卷第175頁）在卷可資佐證，足認被告2人之自白與事實相符，可以採信。
　㈡綜上所述，本件事證明確，被告2人犯行洵堪認定，均應依法
    論科。
三、論罪科刑之理由：
  ㈠洗錢防制法於105年12月28日修正公布，並於106年6月28日生
    效施行，修正後第14條第1項之一般洗錢罪，祇須有第2條各
    款所示行為之一，而以第3條規定之特定犯罪作為聯結即為
    已足。另過去實務認為，行為人對犯特定犯罪所得之財物或
    利益作直接使用或消費之處分行為，或僅將自己犯罪所得財
    物交予其他共同正犯，祇屬犯罪後處分贓物之行為，非本條
    例所規範之洗錢行為，惟依新法規定，倘行為人意圖掩飾或
    隱匿特定犯罪所得來源，而將特定犯罪所得直接消費處分，
    甚或交予其他共同正犯予以隱匿，或由共同正犯以虛假交易
    外觀掩飾不法金流移動，即難認僅單純犯罪後處分贓物之行
    為，應仍構成新法第2條第1或2款之洗錢行為（最高法院108
    年度台上字第2402號判決意旨參照）。查本件被告高健勝依
    詐欺集團指示，取得人頭帳戶提款卡後，由被告傅毅豪搭載
    被告高健勝領取詐欺款項，被告高健勝再將詐欺款項交付給
    被告傅毅豪轉交予本案詐欺集團上游成員，以製造詐欺犯罪
    所得金流斷點，使犯罪偵查者難以查獲該犯罪所得實質流向
    ，達成掩飾、隱匿犯罪所得之效果，自合於洗錢防制法第2
    條第2款「掩飾或隱匿特定犯罪所得之本質、來源、去向、
    所在、所有權、處分權或其他權益者」之洗錢行為，而構成
    同法第14條第1項之一般洗錢罪。
  ㈡本件被告高健勝、傅毅豪參與組織犯罪部分業經臺灣雲林地
    方檢察署檢察官以110年度偵字第9516號提起公訴，並於111
    年4月11日繫屬本院，有起訴書及臺灣高等法院被告前案紀
    錄表在卷可參，而本案係於111年6月20日繫屬本院，則被告
    2人「最先繫屬於法院案件中之首次加重詐欺取財犯行」並
    非本案，故本案被告2人所犯之罪，不再依參與犯罪組織罪
    論以想像競合（檢察官亦未起訴犯參與組織罪）。
  ㈢核被告高健勝、傅毅豪就附表一編號1至7所為，均係犯刑法
    第339條之4第1項第2款之三人以上共同犯詐欺取財罪、洗錢
    防制法第14條第1項之一般洗錢罪。
  ㈣被告高健勝、傅毅豪與張嘉豪、徐嘉銓及其等所屬詐欺集團
    成員間，就上開三人以上共犯詐欺取財及洗錢之犯行，有犯
    意聯絡與行為分擔，應論以共同正犯。
  ㈤被告2人就附表二編號1至3、5至7之犯罪事實，係於密接之時
    、地取得詐欺贓款，各侵害同一法益，應為數個舉動之接續
    施行，而均應論以接續犯之一行為。被告2人就附表二編號1
    至7所示之犯行，均係以一行為犯數罪名，皆為想像競合犯
    ，各應依刑法第55條前段之規定，均從一重以三人以上共犯
    詐欺取財罪處斷。
  ㈥按洗錢防制法第16條第2項規定，犯前2條之罪，在偵查或審
    判中自白者，減輕其刑。又想像競合犯之處斷刑，本質上係
    「刑之合併」。其所謂從一重處斷，乃將想像競合犯組成之
    評價上數罪，合併為科刑一罪，其所對應之刑罰，亦合併其
    評價上數罪之數法定刑，而為一個處斷刑。易言之，想像競
    合犯侵害數法益者皆成立犯罪，論罪時必須輕、重罪併舉論
    述，同時宣告所犯各罪名，包括各罪有無加重、減免其刑之
    情形，亦應說明論列，量刑時併衡酌輕罪部分量刑事由，評
    價始為充足，然後依刑法第55條前段規定「從一重處斷」，
    非謂對於其餘各罪可置而不論。因此，法院決定處斷刑時，
    雖以其中最重罪名之法定刑，做為裁量之準據，惟於裁量其
    輕重時，仍應將輕罪合併評價在內（最高法院108年度台上
    字第4405、4408號判決意旨參照）。查被告2人於偵查及審
    判中自白本案參與之洗錢犯行，是其等所犯一般洗錢罪部分
    ，應依洗錢防制法第16條第2項規定減輕其刑。又被告2人所
    犯一般洗錢罪，屬想像競合犯其中之輕罪，揆諸前揭判決意
    旨，被告之罪名所涉相關加重、減免其刑之規定，仍應列予
    說明，並於量刑時在從一重論以三人以上共同犯詐欺取財罪
    之法定刑度內合併評價，併予敘明。
  ㈦爰以行為人之責任為基礎，審酌被告2人正值青壯，不思以合
    法途徑賺取錢財，竟與本案詐欺集團共同實行詐騙他人財物
    之行為，且以洗錢方式增加檢警查緝犯罪之困難，被告2人
    之分工行為使本案詐欺集團得以遂行詐欺取財犯罪，對於整
    體犯罪計劃之實現屬不可或缺之部分，同時侵害無辜被害人
    之財產權益，嚴重破壞社會秩序，所為實屬不該。另衡及被
    告2人犯後均坦承犯行，合於洗錢防制法第16條第2項所定減
    輕其刑事由，態度尚具悔意，惟考量其2人尚未與告訴人、
    被害人等達成和解，賠償告訴人、被害人等之損害，及告訴
    人、被害人等遭詐騙金額多寡，暨被告高健勝於審理時自陳
    學歷為高中肄業之智識程度，做裝潢工，日薪新臺幣（下同
    ）1,400元，未婚，與父母親及妹妹同住；被告傅毅豪於審
    理時自陳學歷為高中肄業之智識程度，入監前做烤漆浪板，
    月入約3、4萬元，未婚，與母親同住等語（本院卷第115頁
    至第116頁）之家庭及經濟狀況等一切情狀，分別量處如附
    表二編號1至7「主文及宣告刑」欄所示之刑，又被告2人所
    犯之各罪，其犯罪罪質、目的、手段、情節均相同，雖犯罪
    時間密接，然考量各自詐欺犯行侵害不同被害人之財產法益
    ，均定應執行如主文所示之刑。
四、沒收
  ㈠犯罪所得，屬於犯罪行為人者，沒收之。前二項之沒收，於
    全部或一部不能沒收或不宜執行沒收時，追徵其價額，刑法
    第38條之1第1項前段、第3項定有明文。又共同犯罪行為人
    之組織分工及不法所得，未必相同，特別是集團性或重大經
    濟、貪污犯罪，彼此間犯罪所得之分配懸殊，其分配較少甚
    或未受分配之人，如仍應就全部犯罪所得負連帶沒收之責，
    超過其個人所得之剝奪，無異代替其他犯罪參與者承擔刑罰
    ，顯失公平。故共同犯罪之人，其所得之沒收，應就各人分
    得之數為之（最高法院104年度台上字第2986號判決、最高
    法院104年度第14次刑事庭會議決議意旨參照）。且各人分
    得之數如何，法院應依具體個案情形詳為認定，因其非屬犯
    罪事實有無之認定，並不適用嚴格證明法則，由事實審法院
    綜合全部卷證資料，依自由證明法則釋明其合理之認定依據
    即足（最高法院104年度台上字第3864號判決意旨參照）。
    查本件被告高健勝擔任車手、傅毅豪擔任收水，均可獲得領
    款、收款金額百分之3之報酬等情，業據被告2人自承明確（
    本院卷第108頁），故其等犯罪所得均為12,507元（計算式
    ：416900×3%＝12507），自應依刑法第38條之1第1項、第3項
    之規定，分別宣告沒收之，且於全部或一部不能沒收或不宜
    執行沒收時，均追徵其價額。
　㈡另犯第14條之罪，其所移轉、變更、掩飾、隱匿、收受、取
    得、持有、使用之財物或財產上利益，沒收之。洗錢防制法
    第18條第1項前段定有明文。此一規定採取義務沒收主義，
    只要合於前述要件，法院本應為相關沒收之諭知，然因該洗
    錢行為之標的是否限於行為人所有者始得宣告沒收，法無明
    文，而實務上一向認為倘法條並未規定「不問屬於犯罪行為
    人與否均沒收」時，自仍以屬於被告所有者為限，始應予以
    沒收。查被告2人就上開犯行，經取得贓款後，轉交予本案
    詐欺集團之其他成員，足認其他贓款非被告2人所有，亦非
    在其實際掌控中，則被告2人就此部分洗錢之標的不具所有
    權及事實上管領權，自無庸依前開規定宣告沒收。　
據上論斷，應依刑事訴訟法第273條之1第1項、第299條第1項前
段，判決如主文。
本案經檢察官黃立宇提起公訴；檢察官陳淑香到庭執行職務。 
中　　華　　民　　國　　111 　年　　9　　月　 　1　 　日
                  刑事第一庭  法  官  黃玥婷
以上正本證明與原本無異。
如不服本判決應於收受判決後20日內向本院提出上訴書狀，並應
敘述具體理由；其未敘述上訴理由者，應於上訴期間屆滿後20日
內向本院補提理由書（均須按他造當事人之人數附繕本）。「切
勿逕送上級法院」。
告訴人或被害人對於判決如有不服，具備理由請求檢察官上訴者
，其上訴期間之計算，係以檢察官收受判決正本日期為準。
中　　華　　民　　國　　111 　年　　9 　　月　　1 　　日
                                書記官  邱明通
洗錢防制法第2條：
本法所稱洗錢，指下列行為：
一、意圖掩飾或隱匿特定犯罪所得來源，或使他人逃避刑事追訴
    ，而移轉或變更特定犯罪所得。
二、掩飾或隱匿特定犯罪所得之本質、來源、去向、所在、所有
    權、處分權或其他權益者。
三、收受、持有或使用他人之特定犯罪所得。
洗錢防制法第14條：
有第二條各款所列洗錢行為者，處7年以下有期徒刑，併科新臺
幣5百萬元以下罰金。
前項之未遂犯罰之。
前二項情形，不得科以超過其特定犯罪所定最重本刑之刑。
中華民國刑法第339條之4：
犯第339條詐欺罪而有下列情形之一者，處1年以上7年以下有期
徒刑，得併科100萬元以下罰金：
一、冒用政府機關或公務員名義犯之。
二、三人以上共同犯之。
三、以廣播電視、電子通訊、網際網路或其他媒體等傳播工具，
    對公眾散布而犯之。
前項之未遂犯罰之。
附表一：
編號 告訴人 /被害人 詐欺方式 匯款時、地、金額 （新臺幣） 人頭帳戶 提領人 提領時、地、金額 犯罪分工 1 李如悅 不詳詐欺集團成員於110年11月21日16時34分許，以電話向李如悅佯稱錯誤設定重複扣款云云，致使李如悅陷於錯誤。 李如悅於110年11月21日： ㈠18時12分許，在其臺北市之居處，以網路轉帳之方式，自其LINE PAY帳戶（000-0000000000）匯款49,999元至右列金融帳戶。 ㈡18時37分、18時38分許，在其臺北市之居處，以網路轉帳之方式，自其第一銀行帳戶（000-00000000000）轉帳9,999元、9,999元至右列金融帳戶。 陳建杰之中華郵政帳戶（000-00000000000000）  高健勝 高健勝於110年11月21日： ㈠18時17分、18分許，在雲林縣○○鎮○○路000○0號之西螺郵局，接續提領2萬元、32,000元得手。 ㈡18時42分許，在雲林縣○○鎮○○路000號之全家超商西螺延平店，提領2萬元得手。 ㈠高健勝提領左列贓款後，旋將上列贓款交付予傅毅豪。 ㈡傅毅豪駕駛車牌號碼000-0000號自用小客車搭載高健勝前往左列地點提領贓款，傅毅豪向高健勝收取提領之贓款後，依照張嘉豪或徐嘉銓之指示，於不詳時間、在臺中市某公園，交付左列贓款予不詳詐欺集團成員。 ㈢張嘉豪、徐嘉銓等2人以通訊軟體飛機指揮高健勝、傅毅豪涉犯左列犯行。 2 李羨婷 不詳詐欺集團成員於110年11月21日17時31分許，以電話向李羨婷佯稱錯誤設定重複扣款云云，致使李羨婷陷於錯誤。 李羨婷於110年11月21日18時21分、23分、25分許，在其宜蘭縣之居處，以網路轉帳之方式，自其上海銀行帳戶（000-0000000000000000）匯款9,999元、9,999元、9,999元至右列金融帳戶。 陳建杰之中華郵政帳戶（000-00000000000000）  高健勝 高健勝於110年11月21日18時24分、28分許，在雲林縣○○鎮○○路000號之小北百貨西螺店，接續提領1萬元、1萬元、1萬元得手。 ㈠高健勝提領左列贓款後，旋將上列贓款交付予傅毅豪。 ㈡傅毅豪駕駛車牌號碼000-0000號自用小客車搭載高健勝前往左列地點提領贓款，傅毅豪向高健勝收取提領之贓款後，依照張嘉豪或徐嘉銓之指示，於不詳時間、在臺中市某公園，交付左列贓款予不詳詐欺集團成員。 ㈢張嘉豪、徐嘉銓等2人以通訊軟體飛機指揮高健勝、傅毅豪涉犯左列犯行。 3 白純菁 不詳詐欺集團成員於110年11月21日16時57分許，以電話向白純菁佯稱錯誤設定重複扣款云云，致使白純菁陷於錯誤。 白純菁於110年11月21日18時38分許，在其新北市之居處，以網路轉帳之方式，自其中國信託銀行帳戶（000-000000000000）匯款29,987元至右列金融帳戶。 陳建杰之中華郵政帳戶（000-00000000000000）  高健勝 高健勝於110年11月21日18時44分、46分許，在雲林縣○○鎮○○路000號之第一銀行西螺分行，接續提領2萬元、1萬元得手。 ㈠高健勝提領左列贓款後，旋將上列贓款交付予傅毅豪。 ㈡傅毅豪駕駛車牌號碼000-0000號自用小客車搭載高健勝前往左列地點提領贓款，傅毅豪向高健勝收取提領之贓款後，依照張嘉豪或徐嘉銓之指示，於不詳時間、在臺中市某公園，交付左列贓款予不詳詐欺集團成員。 ㈢張嘉豪、徐嘉銓等2人以通訊軟體飛機指揮高健勝、傅毅豪涉犯左列犯行。 4 郭籍文 不詳詐欺集團成員於110年11月21日18時13分許，以電話向郭籍文佯稱錯誤設定重複扣款云云，致使郭籍文陷於錯誤。 郭籍文於110年11月21日20時12分許，在花蓮縣某提款機，自其國泰世華銀行帳戶（000-0000000000000）存款16,985元至右列金融帳戶。 陳建杰之中華郵政帳戶（000-00000000000000）  高健勝 高健勝於110年11月21日20時16分，在雲林縣○○鎮○○路000號之全家超商西螺延平店，提領16,900元得手。 ㈠高健勝提領左列贓款後，旋將上列贓款交付予傅毅豪。 ㈡傅毅豪駕駛車牌號碼000-0000號自用小客車搭載高健勝前往左列地點提領贓款，傅毅豪向高健勝收取提領之贓款後，依照張嘉豪或徐嘉銓之指示，於不詳時間、在臺中市某公園，交付左列贓款予不詳詐欺集團成員。 ㈢張嘉豪、徐嘉銓等2人以通訊軟體飛機指揮高健勝、傅毅豪涉犯左列犯行。 5 陳珈巡 不詳詐欺集團成員於110年11月27日14時25分許，以電話向陳珈巡佯稱錯誤設定重複扣款云云，致使陳珈巡於錯誤。 陳珈巡於110年11月27日： ㈠16時19分、23分許，在其臺東縣之居處，以網路轉帳之方式，自其土地銀行帳戶（000-000000000000）匯款49,983、20,213元至右列金融帳戶。 ㈡16時55分許，在臺東縣某提款機，自陳珈巡之母之中華郵政帳戶（000-00000000000000）匯款18,985元至右列金融帳戶。 朱家富之中國信託銀行帳戶（000-000000000000） 高健勝 高健勝於110年11月27日： ㈠16時27分許，在雲林縣○○鎮○○里○○000號之統一超商永業門市，提領7萬元得手。 ㈡16時59分許，在雲林縣○○鎮○○路00號之統一超商豐樺門市，提領19,000元得手。 ㈠高健勝提領左列贓款後，旋將上列贓款交付予傅毅豪。 ㈡傅毅豪駕駛車牌號碼000-0000號自用小客車搭載高健勝前往左列地點提領贓款，傅毅豪向高健勝收取提領之贓款後，依照張嘉豪或徐嘉銓之指示，於不詳時間、在臺中市某公園，交付左列贓款予不詳詐欺集團成員。 ㈢張嘉豪、徐嘉銓等2人以通訊軟體飛機指揮高健勝、傅毅豪涉犯左列犯行。 6 陳柏瑞 不詳詐欺集團成員於110年11月27日16時25分許，以電話向陳柏瑞佯稱錯誤設定重複扣款云云，致使陳柏瑞於錯誤。 陳柏瑞於110年11月27日17時1分許，在南投縣某提款機，自其中華郵政帳戶（000-00000000000000）匯款29,985元至右列金融帳戶。 朱家富之中國信託銀行帳戶（000-000000000000） 高健勝 高健勝於110年11月27日17時6分、7分許，在雲林縣○○鎮○○路00號之國泰人壽大樓，接續提領2萬元、1萬元得手。 ㈠高健勝提領左列贓款後，旋將上列贓款交付予傅毅豪。 ㈡傅毅豪駕駛車牌號碼000-0000號自用小客車搭載高健勝前往左列地點提領贓款，傅毅豪向高健勝收取提領之贓款後，依照張嘉豪或徐嘉銓之指示，於不詳時間、在臺中市某公園，交付左列贓款予不詳詐欺集團成員。 ㈢張嘉豪、徐嘉銓等2人以通訊軟體飛機指揮高健勝、傅毅豪涉犯左列犯行。 7 賴潔瑩 不詳詐欺集團成員於110年11月27日16時54分許，以電話向賴潔瑩佯稱錯誤設定重複扣款云云，致使賴潔瑩於錯誤。 賴潔瑩於110年11月27日17時15分、17分許，在臺中市之居處，自其中國信託銀行帳戶（000-0000000000000000）匯款99,999元、49,989元至右列金融帳戶。 范姜汶玄之中華郵政帳戶（000-00000000000000） 高健勝 高健勝於110年11月27日： ㈠17時19分、20分、21分、22分許，在雲林縣○○鎮○○○路0號之全家超商西螺廣福店，接續提領2萬元、2萬元、2萬元、2萬元、2萬元得手。 ㈡17時31分、32分、33分許，在雲林縣○○鎮○○○路000號之全聯超商西螺店，接續提領2萬元、2萬元、9,000元得手。 ㈠高健勝提領左列贓款後，旋將上列贓款交付予傅毅豪。 ㈡傅毅豪駕駛車牌號碼000-0000號自用小客車搭載高健勝前往左列地點提領贓款，傅毅豪向高健勝收取提領之贓款後，依照張嘉豪或徐嘉銓之指示，於不詳時間、在臺中市某公園，交付左列贓款予不詳詐欺集團成員。 ㈢張嘉豪、徐嘉銓等2人以通訊軟體飛機指揮高健勝、傅毅豪涉犯左列犯行。 

附表二：
編號 犯罪事實 主文及宣告刑（不含沒收） 1 如附表一編號1所示 高健勝犯三人以上共同詐欺取財罪，處有期徒刑壹年壹月。 傅毅豪犯三人以上共同詐欺取財罪，處有期徒刑壹年壹月。 2 如附表一編號2所示 高健勝犯三人以上共同詐欺取財罪，處有期徒刑壹年壹月。 傅毅豪犯三人以上共同詐欺取財罪，處有期徒刑壹年壹月。 3 如附表一編號3所示 高健勝犯三人以上共同詐欺取財罪，處有期徒刑壹年壹月。 傅毅豪犯三人以上共同詐欺取財罪，處有期徒刑壹年壹月。 4 如附表一編號4所示 高健勝犯三人以上共同詐欺取財罪，處有期徒刑壹年壹月。 傅毅豪犯三人以上共同詐欺取財罪，處有期徒刑壹年壹月。 5 如附表一編號5所示 高健勝犯三人以上共同詐欺取財罪，處有期徒刑壹年壹月。 傅毅豪犯三人以上共同詐欺取財罪，處有期徒刑壹年壹月。 6 如附表一編號6所示 高健勝犯三人以上共同詐欺取財罪，處有期徒刑壹年壹月。 傅毅豪犯三人以上共同詐欺取財罪，處有期徒刑壹年壹月。 7 如附表一編號7所示 高健勝犯三人以上共同詐欺取財罪，處有期徒刑壹年壹月。 傅毅豪犯三人以上共同詐欺取財罪，處有期徒刑壹年壹月。